# 请教陈版关于关联方的问题

提问人：tz19901 时间：2015-03-10 12:42:24
上市公司实际控制人控制的其他公司（不纳入上市公司合并范围）的参股股东能算作上市公司的关联方吗？能不能定义为非关联方，如果能，有没有具体条文？

回答人：chenyiwei
上市公司实际控制人控制的其他公司（不纳入上市公司合并范围）的参股股东不是上市公司的关联方，除非该参股股东自身存在《企业会计准则第 36 号——关联方披露》第四条和股票上市规则第10.1节所列举的构成关联方关系的列举情形之一。 从会计准则角度看，该参股股东对上市公司不具有控制、共同控制或重大影响； 从证券监管角度看，该参股股东与上市公司及子公司之间没有特殊关系，不会导致上市公司利益对其倾斜。